臺灣高等法院刑事判決　　　　　　　 100年度上訴字第1215號
上　訴　人
即　被　告　陳昇佑
上列上訴人因公共危險案件，不服臺灣基隆地方法院100年度訴字
第43號，中華民國100年3月22日第一審判決（起訴案號：臺灣基
隆地方法院檢察署99年度偵字第5282號），提起上訴，本院判決
如下：
    主  文
上訴駁回。
    理  由
一、依刑事訴訟法第350條、第361條、第362條、第367條規定，
    不服地方法院之第一審判決而上訴者，須提出上訴書狀，並
    應敘述具體理由，為上訴必備之程式；其所提出之書狀未敘
    述上訴理由，或僅曾以言詞陳述上訴理由者，均應於上訴期
    間屆滿後20日內補提理由書於第一審法院。第一審法院經形
    式審查，認逾期未補提上訴理由者，應定期間先命補正；逾
    期未補正者，為上訴不合法律上之程式，應以裁定駁回。倘
    已提出上訴理由，但所提非屬具體理由者，則由第二審法院
    以上訴不合法律上之程式，判決駁回。而所謂具體理由，必
    係依據卷內既有訴訟資料或提出新事證，指摘或表明第一審
    判決有何採證認事、用法或量刑等足以影響判決本旨之不當
    或違法，而構成應予撤銷之具體事由，始克當之（例如：依
    憑證據法則具體指出所採證據何以不具證據能力，或依憑卷
    證資料，明確指出所為證據證明力之判斷如何違背經驗、論
    理法則）；倘僅泛言原判決認定事實錯誤、違背法令、量刑
    失之過重或輕縱，而未依上揭意旨指出具體事由，或形式上
    雖已指出具體事由，然該事由縱使屬實，亦不足以認為原判
    決有何不當或違法者（例如：對不具有調查必要性之證據，
    法院未依聲請調查亦未說明理由，或援用證據不當，但除去
    該證據仍應為同一事實之認定），皆難謂係具體理由，俾與
    第二審上訴制度旨在請求第二審法院撤銷、變更第一審不當
    或違法之判決，以實現個案救濟之立法目的相契合，並節制
    濫行上訴，最高法院97年度台上字第892號判決意旨參照。
二、本件上訴人即被告陳昇佑不服原審判決，於民國100年4月6日
    具狀提起第二審上訴，惟其於上訴狀中僅載明：被告因情緒
    不穩定有長期看精神科病歷，本件絕無傷害他人生命財產意
    圖，僅是一時衝動，且縱火地點充滿灑水器，四面皆是水泥
    牆，並無造成竄燒之虞。因被告家中尚有2老2小待扶養，請
    給予緩刑機會云云。經查：按刑法第175條第1項之罪，以「
    致生公共危險」為構成要件之一，所謂「致生公共危險」，
    乃指放火燃燒之情形，依一般社會通念，有延燒至他人所有
    屋物之危險存在，不以發生實害為必要（最高法院89年度臺
    上字第3931號判決參照）。本件被告縱火地點為基隆市「威
    鎮八方社區」地下室停車場，其當可預見若於此處貿然潑灑
    汽油點火燃燒，將可能波及其他同放此處之車輛，亦可能延
    燒至整個社區，且本案除被告縱火燒燬之車號059-QEZ 號輕
    型機車外，尚造成停於一旁之車號875-DAZ 普通重型機車左
    側車殼、輪框及擋泥板遭燒燬，故被告辯稱其絕無傷害他人
    生命財產之意圖，及該處地點無竄燒之虞云云，顯無可採。
    又被告辯稱其有長期看精神科之病歷，惟並未舉證以實其說
    ，再觀被告於歷次偵審對於案發經過均能詳細說明，並無精
    神障礙或其他心智缺陷，致不能辨識其行為違法或欠缺其辨
    識而行為之能力，堪認被告此部分辯解，應屬事後卸責之詞
    ，委無足採。另按量刑之輕重及緩刑之宣告，係實體法上賦
    予法院得為自由裁量之事項，倘其未有逾越法律所規定之範
    圍，或濫用其權限，即不得任意指摘為違法，本案原審已審
    酌被告犯罪之各種情狀而在適法範圍內行使裁量權，並無量
    刑違法或不當之情形，被告徒以家中尚有2老2小待其扶養，
    請求緩刑宣告，亦無足取。是被告上訴意旨所指並不足以認
    為原判決有何不當或違法，揆諸首揭規定，其上訴自屬不合
    法律上之程式，應予駁回，並不經言詞辯論為之。
三、應依刑事訴訟法第367條前段、第372條，判決如主文。
中    華    民    國   100    年    4     月    29    日
                  刑事第十二庭審判長法  官   蔡永昌
                                    法  官   蔡新毅
                                    法  官   蘇隆惠
以上正本證明與原本無異。
如不服本判決，應於收受送達後10日內向本院提出上訴書狀，其
未敘述上訴之理由者並得於提起上訴後10日內向本院補提理由書
（均須按他造當事人之人數附繕本）「切勿逕送上級法院」。
                                    書記官   楊妙恩
中    華    民    國   100    年    5     月    2     日